Gina Tatiana Suárez Tamayo

Psicóloga

Esp. en Intervenciones Psicosociales

Cédula: 1128481400 - Medellín.

Celular: 3163674415

Fecha de Nacimiento: 28 de agosto de 1992 Correo Electrónico: ghina-tatiz@hotmail.com

Perfil

Psicóloga con dominio de técnicas como grupos operativos y talleres reflexivos, herramientas usadas para lograr la resolución de problemáticas humanas, individuales, familiares y sociales o para la construcción de nuevos saberes.

Experiencia liderando el departamento de Bienestar en la Universidad ECCI (sede Medellín), aportando a nivel de creación de estrategias para mejorar la calidad, la pertinencia académica y administrativa en 7 áreas. Dominio en el trabajo con niños, niñas y adolescentes bajo el modelo de habilidades para la vida, con el fin de potencializar sus fortalezas y desarrollar hábitos de vida saludables.

Poseo habilidades de planeación, evaluación e intervención. De igual forma, competencias de resolución de conflictos, tolerancia a la frustración, sensibilidad social, capacidad de escucha, apertura hacia diferentes puntos de vista, interés por la actualización y el aprendizaje continuo.

Me caracterizo ser una persona empática, puntual, respetuosa, solidaria, comprometida con las labores emprendidas, con capacidad para el trabajo en equipo y bajo presión.

Experiencia Laboral

Universidad ECCI

2016 - Actualmente

Psicóloga Bienestar Universitario.

Brindar a la comunidad educativa de la Universidad ECCI la posibilidad de acceder a espacios y escenarios de formación integral en siete áreas (salud, deporte, cultura, permanencia y graduación, apoyo socio-económico, desarrollo humano y proyección comunitaria), que proporcionen a su vida altos índices de calidad y proyección del buen ser humano.

Seguimiento a permanencia académica, asesoría psicológica, coordinación de servicios, direccionamiento de docentes del área.

Corporación educación sin fronteras

2014- 2016

Orientadora Escolar.

Asesorar psicológicamente a la comunidad educativa del establecimiento, acompañando la solución de conflictos individuales, grupales, familiares y/o sociales; coordinar a docentes en proyectos de formación institucionales y pedagógicos; diseñar y ejecutar diferentes programas de orientación escolar.



Antares: inteligencias múltiples

2013 - 2014

Practicante de Psicología.

Ejecución de talleres enfocados al tema de habilidades para la vida, dirigidos a toda la institución; aplicación y evaluación de pruebas de orientación vocacional a los grados de décimo y once; apoyo en aula psicopedagógica y en la elaboración de adecuaciones curriculares, además proceso de orientación y escucha con los estudiantes remitidos por la institución o los que deseen ir por interés propio.

Estudios

<u>Pregrado</u>

Título: Psicóloga.

Institución: Fundación Universitaria Luis Amigó - 2014

<u>Posgrado</u>

Título: Especialista en intervención psicosocial.

Institución: Fundación Universitaria Luis Amigó - 2017

<u>Diplomados</u>, <u>Seminarios</u> y <u>Cursos</u>

Título: Diplomado en docencia universitaria.

Institución: Universidad ECCI - 2016

Título: Seminario en Farmacodependencia. Causas y formas de intervención terapéutica.

Institución: Fundación Universitaria Luis amigó - 2012

Título: Diagnóstico e Intervención Neuro-psicopedagógica. **Institución:** Fundación Universitaria Luis amigó - 2014.

Título: Seminario internacional de Gestalt.

Institución: Fundación Universitaria Luis amigó - 2013.

Título: Seminario Internacional Violencia Juventud y Medios.

Institución: Fundación Universitaria Luis amigó - 2012.

Título: Divulgación tecnológica prevención en adicciones.

Institución: SENA- 2012.

Título: Seminario internacional nuevas propuestas de Intervención en trastornos de aprendizajes.

Institución: Fundación Universitaria Luis amigó - 2013.

Título: Salud ocupacional. **Institución:** SENA- 2012.

Título: Curso especial en comunicación asertiva y efectiva en equipos de trabajo.

Institución: SENA - 2019.

Referencias Personales

Andrea Suárez Pinzón

Coordinadora del programa Ruta Motor 3013752829

Sebastián Paniagua Isaza

Ingeniero Electrónico Pragma S.A. 3146463686

Alejandra Lujan Muñoz

Coordinadora de Mercadeo y Publicidad Universidad ECCI 3148841797

Gina Sucrez Tumayo

Gina Tatiana Suárez Tamayo CC.1128481400



República de Colombia Colegio Colombiano de Psicólogos

Tarjeta Profesional de Psicólogo

Ley 1090 de 2006

No. 148811 GINA TATIANA SUAREZ TAMAYO C.C. 1.128.481.400



Expedida: 2015-02-06





GOBERNACIÓN DE ANTIQUIA

etaria Seccional de Salud

RESOLUCIÓN Nº 05-3833-14

07/07/2014

POR MEDIO DEL CUAL SE CONCEDE UNA AUTORIZACIÓN

LA SECRETARIA SECCIONAL DE SALUD Y PROTECCIÓN SOCIAL DE ANTIQUIA

En uso de sus facultades legales y en especial las conferidas en la Resolución $\,N^{\circ}\,$ 8211 de 1989, el Decreto 1875 de 1994 modificado por el Decreto 1352/2000 expedido por el Ministerio de Salud, y

CONSIDERANDO:

- Que: GINA TATIANA SUAREZ TAMAYO, con CC Nº 1128481400 expedida en MEDELLÍN, solicitó la autorización e inscripción del título de PSICOLOGO(A), que le fue otorgado por LA FUNDACIÓN UNIVERSITARIA LUIS AMIGÓ, según acta de grado Nº 1607 de fecha 18/06/2014
- Que dicho titulo se encuentra registrado por LA FUNDACIÓN UNIVERSITARIA LUIS AMIGÓ, con el Nº 27743 libro 22-P folio 950 de fecha 18/06/2014

RESUELVE:

ARTICULO PRIMERO: AUTORIZAR a GINA TATIANA SUAREZ TAMAYO, identificado(a) con CC Nº 1128481400 expedida en MEDELLÍN, para ejercer la profesión de PSICOLOGO(A), en el territorio colombiano.

ARTICULO SEGUNDO: para ejercer la profesión en zona geográfica diferente a donde refrendó el título o certificado, el títular deberá inscribir su nombre en la seccional de salud del departamento donde va a laborar, con el fin de ejercer la vigilancia y el control que corresponde.

COMUNÍQUESE Y CUMPLASE

Dada en Medellín, el 07/07/2014

LUZ MARIA AGUDELO SUÁREZ Secretaria Seccional de Salud y Protección Social de Antioquia

Elaboró y revisó: NESTOR CALLE









SECRETARIA SECCIONAL DE SALUD Y PROTECCIÓN SOCIA Calle 42 8 52 - 105 - C.A.D.LA ALPUJARRA Linea de atención: 018000 419 00 00 Medellin - Colombia